臺灣高等法院刑事裁定
109年度抗字第1347號
抗  告  人  
即  被  告  張家寧



上列抗告人即被告因聲請定其應執行刑案件，不服臺灣臺北地方
法院中華民國109年7月8日裁定（109年度聲字第1376號），提起
抗告，本院裁定如下：
    主  文
抗告駁回。                                              
    理  由
一、原裁定意旨略以：抗告人即受刑人張家寧犯如附表所示之罪
    ，經法院先後以判決判處如附表所示之刑（原裁定附表編號
    14、16所載犯罪日期、編號1至9所載偵查機關年度案號，應
    予更正如本裁定附表），並均確定在案，有各該判決及本院
    被告前案紀錄表在卷可稽，而上開各罪均係於附表編號1 所
    示判決確定前所犯，原審臺灣臺北地方法院並為各該案件犯
    罪事實之最後判決法院，是檢察官聲請定其應執行之刑，經
    核認聲請為正當，應予准許，爰以各罪宣告刑為基礎，併考
    量量處合併宣告刑總和以下刑期之外部限制，且不得較上開
    已定應執行刑與其餘各罪之總和為重之內部限制，及所犯各
    罪之法律之目的、違反之嚴重性及貫徹刑法量刑公平正義理
    念，定應執行刑為有期徒刑12年等語。
二、抗告意旨略以：受刑人尚有臺灣桃園地方法院109年度訴字
    第173號及本院108年度上訴字第882號案件審理中，應由最
    後事實審法院之檢察官即臺灣高等檢察署檢察官向法院聲請
    合併應執行之刑。爰請求撤銷原裁定，改由臺灣高等檢察署
    檢察官聲請合併定應執行之刑，以符法制云云。
三、按裁判確定前犯數罪者，併合處罰之，但得易科罰金之罪與
    不得易科罰金之罪，不在此限；前項但書情形，受刑人請求
    檢察官聲請定應執行刑者，依第51條規定定之；數罪併罰，
    有二裁判以上，依第51條之規定，定其應執行之刑；數罪併
    罰，分別宣告其罪之刑，宣告多數有期徒刑者，於各刑中之
    最長期以上，各刑合併之刑期以下，定其刑期，但不得逾30
    年，刑法第50條第1項但書第1款、第2項、第53條及第51條
    第5款定有明文。次按刑事訴訟法第477條第1項規定，依法
    應定其應執行刑之案件，由該案件犯罪事實最後判決法院之
    檢察官，聲請該法院裁定。但法院依據上開規定裁定定執行
    刑時，應以檢察官所聲請定其應執行刑之內容，作為審查及
    定執行刑之範圍（最高法院104年度台抗字第778號裁定意旨
    參照）。
四、經查：受刑人所犯如附表所示各罪，先後經法院判決確定在
    案，有各判決書、裁定書、本院被告前案紀錄表在卷可稽，
    嗣經檢察官依法向原審聲請定其應執行之刑，經原審審核卷
    證結果，認如附表所示各罪均係於附表編號1判決確定前所
    犯，而原審為本件最後事實審法院，檢察官之聲請為正當，
    並詳敘其量刑之理由後，依刑事訴訟法第477條第1項、刑法
    第53條、第51條第5款等規定，裁定其應執行刑為有期徒刑1
    2年。經核原審所定應執行刑分別係各宣告刑中刑期最長之
    有期徒刑2年以上，各刑合併之有期徒刑68年6月以下之範圍
    內，並未逾越刑法第51條第5款之界限，復未較先前曾定應
    執行刑之罪直接加計結果更為不利（附表編號1至12所示之
    罪，前經臺灣臺北地方法院108年度聲字第1067號裁定應執
    行刑有期徒刑6年6月；附表編號13至16所示之罪，前經臺灣
    臺北地方法院108年度訴字第294號判決定應執行有期徒刑3
    年3月；附表編號17至18所示之罪，前經本院107年度上訴字
    第3256號判決定應執行有期徒刑3年2月。加計後刑期為12年
    11月），並無違裁量權之內部性界限，核屬法院裁量職權之
    適法行使，尚無不合。抗告意旨雖主張尚有另案即臺灣桃園
    地方法院109年度訴字第173號、本院108年度上訴字第882號
    案件審理中，應一併定應執行之刑云云，指摘原判決不當。
    惟臺灣桃園地方法院109年度訴字第173號案件，經判處有期
    徒刑1年2月後，尚未確定；本院108年度上訴字第882號案件
    仍在審理中，有本院被告前案紀錄表附卷足憑，本與前開定
    應執行刑之要件不符。原審依檢察官之聲請裁定應執行之刑
    ，並無不合，抗告意旨以此指摘原裁定不當，於法無據。至
    上開案件日後判處罪刑確定，倘合於數罪併罰之要件，受刑
    人仍得依刑事訴訟法第477條第2項規定，請求檢察官聲請定
    應執行刑，併此敘明。
五、綜上，原裁定以檢察官之聲請核屬正當，就附表所示各罪裁
    定應執行有期徒刑12年，核無不合。受刑人之抗告為無理由
    ，應予駁回。
據上論斷，應依刑事訴訟法第412條，裁定如主文。 
中　　華　　民　　國　　109 　年　　8 　　月　　25　　日
                  刑事第二十二庭審判長法　官  洪于智
                                      法　官  陳銘壎
                                      法　官  汪怡君
以上正本證明與原本無異。
如不服本裁定，應於收受送達後五日內向本院提出抗告狀。
                                      書記官  賴怡孜
中　　華　　民　　國　　109 　年　　8 　　月　　27　　日

　　　
　　　
　　　
　　　
　　　
　　　
　　　
　　　
　　　
附表：（臺灣新北地方檢察署，下稱新北地檢；臺灣臺北地方檢
      察署，下稱臺北地檢；臺灣花蓮地方檢察署，下稱花蓮地
      檢）　　
編號  1 2 3 罪名  詐欺（共6罪） 詐欺（共3罪） 詐欺（共6罪） 宣告刑  均有期徒刑1年6月 均有期徒刑1年5月 均有期徒刑1年4月 犯罪 日期  106 年9 月20日（3次）、106 年9 月30日（2次）、106 年10月16日 106 年9 月18日、106 年9 月20日、106 年9 月24日 106 年9 月20日（2次）、106 年9 月21日、106 年9 月23日（2次）、106 年9 月30日 偵查機關年度案號  新北地檢106年度偵字第33200、38236號、107年度偵字第2577號；臺北地檢107年度偵字第13號；花蓮地檢107年度偵字第4205號 新北地檢106年度偵字第33200、38236號、107年度偵字第2577號；臺北地檢107年度偵字第13號；花蓮地檢107年度偵字第4205號 新北地檢106年度偵字第33200、38236號、107年度偵字第2577號；臺北地檢107年度偵字第13號；花蓮地檢107年度偵字第4205號 最後 事實審 法院 臺灣高等法院 臺灣高等法院 臺灣高等法院  案號 107年度上訴字第1988號 107年度上訴字第1988號 107年度上訴字第1988號  判決日期 107年12月05日 107年12月05日 107年12月05日 確定 判決 法院 臺灣高等法院 臺灣高等法院 臺灣高等法院  案號 107年度上訴字第1988號 107年度上訴字第1988號 107年度上訴字第1988號  日期 107年12月28日 107年12月28日 107年12月28日  備註   新北地檢108年度執他字第389號     編號1至12前經臺灣臺北地方法院108年度聲字第1067號裁定應執行有期徒刑6年6月   






編號  4 5 6 罪名  詐欺 詐欺（共3罪） 詐欺（共2罪） 宣告刑  有期徒刑1年8月 均有期徒刑1年7月 均有期徒刑2年 犯罪 日期  106年9月20日 106年9月22日、106年9月23日（2次） 106年9月15日、106年10月18日 偵查機關年度案號  新北地檢106年度偵字第33200、38236號、107年度偵字第2577號；臺北地檢107年度偵字第13號；花蓮地檢107年度偵字第4205號 新北地檢106年度偵字第33200、38236號、107年度偵字第2577號；臺北地檢107年度偵字第13號；花蓮地檢107年度偵字第4205號 新北地檢106年度偵字第33200、38236號、107年度偵字第2577號；臺北地檢107年度偵字第13號；花蓮地檢107年度偵字第4205號 最後 事實審 法院 臺灣高等法院 臺灣高等法院 臺灣高等法院  案號 107年度上訴字第1988號 107年度上訴字第1988號 107年度上訴字第1988號  判決日期 107年12月05日 107年12月05日 107年12月05日 確定 判決 法院 臺灣高等法院 臺灣高等法院 臺灣高等法院  案號 107年度上訴字第1988號 107年度上訴字第1988號 107年度上訴字第1988號  日期 107年12月28日 107年12月28日 107年12月28日 備註   新北地檢108年度執他字第389號   










編號  7 8 9 罪名  詐欺（共5罪） 詐欺 詐欺 宣告刑  均有期徒刑1年2月 有期徒刑1年9月 有期徒刑1年10月 犯罪 日期  106年9月19日、106年9月21日、106年9月23（2次）、106年9月24日 106年9月30日 106年9月26日至106年10月2日 偵查機關年度案號  新北地檢106年度偵字第33200、38236號、107年度偵字第2577號；臺北地檢107年度偵字第13號；花蓮地檢107年度偵字第4205號 新北地檢106年度偵字第33200、38236號、107年度偵字第2577號；臺北地檢107年度偵字第13號；花蓮地檢107年度偵字第4205號 新北地檢106年度偵字第33200、38236號、107年度偵字第2577號；臺北地檢107年度偵字第13號；花蓮地檢107年度偵字第4205號 最後 事實審 法院 臺灣高等法院 臺灣高等法院 臺灣高等法院  案號 107年度上訴字第1988號 107年度上訴字第1988號 107年度上訴字第1988號  判決日期 107年12月05日 107年12月05日 107年12月05日 確定 判決 法院 臺灣高等法院 臺灣高等法院 臺灣高等法院  案號 107年度上訴字第1988號 107年度上訴字第1988號 107年度上訴字第1988號  日期 107年12月28日 107年12月28日 107年12月28日 備註   新北地檢108年度執他字第389號   








編號  10 11 12 罪名  詐欺（共2罪） 詐欺（共2罪） 詐欺 宣告刑  均有期徒刑1年4月 有期徒刑1年2月 有期徒刑1年6月 犯罪 日期  106年9月16日（2次） 106年10月16日（2次） 106年10月17日 偵查機關年度案號  臺北地檢106年度偵字第27418、28203號 臺北地檢106年度偵字第27418、28203號 臺北地檢106年度偵字第27418、28203號 最後 事實審 法院 臺灣臺北地方法院 臺灣臺北地方法院 臺灣臺北地方法院  案號 107年度審訴字第1108號 107年度審訴字第1108號 107年度審訴字第1108號  判決日期 108年1月31日 108年1月31日 108年1月31日 確定 判決 法院 臺灣高等法院 臺灣高等法院 臺灣高等法院  案號 108年度上訴字第944號 108年度上訴字第944號 108年度上訴字第944號  日期 108年4月26日 108年4月26日 108年4月26日 備註   臺北地檢108年度執字第3556號   














編號  13 14 15 罪名  詐欺 詐欺（共3罪） 詐欺（共2罪） 宣告刑  有期徒刑1年6月 均有期徒刑1年4月 均有期徒刑1年3月 犯罪 日期  106年10月12日 106年10月15日、106年10月16日（2次） 106年10月15日（2次） 偵查機關年度案號  臺北地檢107年度偵字第7027號 臺北地檢107年度偵字第7027號 臺北地檢107年度偵字第7027號 最後 事實審 法院 臺灣臺北地方法院 臺灣臺北地方法院 臺灣臺北地方法院  案號 108年度訴字第294號 108年度訴字第294號 108年度訴字第294號  判決日期 108年7月16日 108年7月16日 108年7月16日 確定 判決 法院 臺灣臺北地方法院 臺灣臺北地方法院 臺灣臺北地方法院  案號 108年度訴字第294號 108年度訴字第294號 108年度訴字第294號  日期 108年8月12日 108年8月12日 108年8月12日 備註   臺北地檢108年度執字第6750號     編號13至16前經臺灣臺北地方法院108年度訴字第294號判決應執行有期徒刑3年3月   













編號  16 17 18 罪名  詐欺（共6罪） 詐欺（共4罪） 詐欺 宣告刑  均有期徒刑1年2月 均有期徒刑1年2月 有期徒刑1年3月 犯罪 日期  106年10月14日（2次）、106年10月15日（2次）、106年10月16日（2次） 106年10月1日（4次） 106年10月5日 偵查機關年度案號  臺北地檢107年度偵字第7027號 臺北地檢107年度偵字第2102號 臺北地檢107年度偵字第2102號 最後 事實審 法院 臺灣臺北地方法院 臺灣高等法院 臺灣高等法院  案號 108年度訴字第294號 107年度上訴字第3256號 107年度上訴字第3256號  判決日期 108年7月16日 108年1月8日 108年1月8日 確定 判決 法院 臺灣臺北地方法院 最高法院 最高法院  案號 108年度訴字第294號 109年度台上字第55號 109年度台上字第55號  日期 108年8月12日 109年1月02日 109年1月02日 備註   臺北地檢108年度 執字第6750號 臺北地檢109年度執字第798號     編號17至18前經本院107年度上訴字第294號判決應執行有期徒刑3年2月